【裁判字號】    91,簡上,111
【裁判日期】    920317
【裁判案由】    違反商標法
【裁判全文】
臺灣嘉義地方法院刑事判決                        九十一年度簡上字第一一一號
    上  訴  人  臺灣嘉義地方法院檢察署檢察官
    被      告  甲○○  女  二.
    選任辯護人  劉榮治律師
右上訴人因被告違反商標法案件，不服本院嘉義簡易庭九十一年度簡字第九七五號，
中華民國九十一年九月十六日第一審判決（聲請簡易判決處刑案號：臺灣嘉義地方法
院檢察署九十一年度偵字第五六五一號）提起上訴，本院管轄之第二審合議庭判決如
左：
    主  文
原判決撤銷。
甲○○連續明知為於同一商品，使用相同於他人註冊商標之圖樣之商品而意圖販賣而
陳列，處有期徒刑月，如易科罰金，以佰元折算壹日；緩刑貳年；扣案之仿冒香
奈兒牌商標圖樣之皮包貳個、仿冒固喜牌商標圖樣之皮包貳個及仿冒伯爵牌商標圖樣
之手錶參支均沒收。
    事  實
一、甲○○於民國九十一年七月底某日，在台北市士林夜市，明知不詳姓名之攤販業
    者所販賣標識如附表一所示商標之皮包四只，又於同年八月初某日，在台中市逢
    甲夜市，明知不詳姓名之攤販業者所販賣標識如附表二所示商標之手錶三支，均
    係意圖欺騙他人，而於同一商品使用相同於如附表一、二所示公司之註冊商標圖
    樣之物（該等註冊商標之商標名稱、專用權人、指定使用之專用商品、專用期間
    、註冊號數等資料亦詳見附表一、二所示），初為供自用，乃以每只皮包新台幣
    （下同）八百元、每支手錶一千五百元之價格販入，詎後為謀取差價，供繳學費
    之用，竟意圖販賣，於九十一年八月十四日起，在嘉義市○○路一三四號前，設
    攤以每只皮包一千二百元、每支手錶一千八百元之價格陳列。嗣於同年月十六日
    晚上十一時許迄未售出，即在上址為警查獲，並扣得上揭仿品。
二、案經瑞士商比雅給特公司訴由嘉義市警察局第二分局報告由臺灣嘉義地方法院檢
    察署檢察官偵查起訴。
    理  由
一、右揭犯罪事實，迭據被告甲○○於警局初詢、檢察官偵查及本院審理時坦承不諱
    ，核與告訴代理人賴麗玉於警詢中指證扣案之皮包及手錶確為仿品無訛等語相符
    ，並有商標註冊證影本三紙、扣案仿品照片二張可稽及扣案仿品皮包四只、手錶
    三支等物可佐，事證明確，被告犯行，堪予認定。
二、核被告甲○○所為，係犯商標法第六十三條之意圖販賣而陳列仿冒商標商品罪。
    被告一行為侵害多數商標專用權人之法益，為想像競合犯，應依刑法第五十五條
    之規定，從一重處斷；而被告自九十一年八月十四日起至同年月十六日止，先後
    多次意圖販賣而陳列之犯行，時間緊接，行為相同，觸犯構成犯罪要件同一之罪
    名，顯係基於概括犯意為之，為連續犯，應依刑法第五十六條之規定論以一罪，
    ，並依法加重其刑。原審以被告前開犯行事證明確，予以論罪科刑，固非無見，
    然原審（引用檢察官聲請簡易判決處刑書）所認定之事實係被告連續意圖販賣於
    同一商品使用相同於他人註冊商標圖樣之物而設攤陳列（連續意圖販賣仿冒商品
    而陳列），主文則諭知被告連續明知為於同一商品，使用相同於他人註冊商標之
    圖樣之商品而販賣，顯有主文與理由矛盾之瑕疵；又被告前無犯罪前案紀錄，原
    判決於論罪法條引用刑法第四十七條（累犯）之規定，亦有失當；上訴人上訴意
    旨指摘原判決有主文與理由矛盾之違誤，為有理由，允應由本院撤銷原判決並另
    為適法之判決。爰審酌被告尚無刑事前案記錄之品行、其大專在學生之智識程度
    、為牟商品差價而犯罪之動機、手段、經查獲所陳列之仿冒商品數量、犯罪對商
    標專用權人與我國保護智慧財產權國際形象所生之損害及犯罪後之態度等諸般情
    狀，量處如主文所示之刑，並諭知易科罰金之折算標準。末查，被告前未曾受有
    期徒刑以上刑之宣告之事實，有台灣高等法院被告全國前案紀錄表及台灣嘉義地
    方法院檢察署刑案資料查註紀錄表各一件在卷可參，其因一時失慮，偶罹刑典，
    事後已坦承犯行，深具悔意，經此偵、審程序及刑之宣告後，當知警惕，信無再
    犯之虞，本院因認所宣告之刑以暫不執行為當，爰併予以宣告緩刑二年，用啟自
    新。扣案之仿冒他人商標圖樣之皮包四個（香奈兒牌、固喜牌各二個）及手錶（
    伯爵牌）二支，均應依商標法第六十四條之規定沒收之。
據上論斷，應依刑事訴訟法第四百五十五條之一第一項、第三項、第三百六十九條第
一項前段、第三百六十四條、第二百九十九條第一項前段，商標法第六十三條、第六
十四條，刑法十一條前段、第五十六條、第五十五條、第四十一條第一項前段、第七
十四條第一款，罰金罰鍰提高標準條例第二條，判決如主文。
本案經檢察官郭志明到庭執行職務
中      華      民      國    九十二    年      三      月     十七     日
                                      臺灣嘉義地方法院刑事第三庭
                                          審判長法 官 沈  福  財
                                                法 官 康  存  真
                                                法 官 許  兆  慶
右正本證明與原本無異。
不得上訴。
中      華      民      國    九十二    年      三      月     十七     日
                                               書記官 洪  麗  惠
附錄法條：商標法第六十三條：
明知為前條商品而販賣、意圖販賣而陳列、輸出或輸入者，處一年以下有期徒刑、拘
役或科或併科新臺幣五萬元以下罰金。
附表一：
┌──┬───────┬────┬────┬────┬────┬──────┐
│編號│商  標  圖  樣│商標名稱│專用權人│專用商品│專用期限│  註冊號數  │
├──┼───────┼────┼────┼────┼────┼──────┤
│    │              │        │瑞士商．│各種書包│        │            │
│    │              │        │香奈兒股│、手提箱│1.1.起│            │
│ 一 │              │香奈兒  │份有限公│袋、旅行│至  │六二六五八０│
│    │              │        │司      │袋、皮夾│12.止│            │
│    │              │        │        │。      │        │            │
├──┼───────┼────┼────┼────┼────┼──────┤
│    │              │        │義大利商│書包、手│        │            │
│    │              │        │．固喜歡│提箱袋、│12.1.起│            │
│ 二 │              │固喜    │固喜    │旅行袋、│    至  │一九八二六０│
│    │              │        │        │皮夾及應│11.止│            │
│    │              │        │        │屬本類之│        │            │
│    │              │        │        │其他一切│        │            │
│    │              │        │        │商品    │        │            │
└──┴───────┴────┴────┴────┴────┴──────┘
附表二：
┌──┬───────┬────┬────┬────┬────┬──────┐
│編號│商  標  圖  樣│商標名稱│專用權人│專用商品│專用期限│  註冊號數  │
├──┼───────┼────┼────┼────┼────┼──────┤
│    │              │        │瑞士商．│鐘錶及其│4.1.起│            │
│ 一 │              │伯爵    │比雅給特│組件    │    至  │三四七九０  │
│    │              │        │公司    │        │3.止│            │
└──┴───────┴────┴────┴────┴────┴──────┘


司法院資訊處製作；財團法人民間司法改革基金會備份。
